臺灣臺南地方法院刑事判決　　　　　　　　　　　　九十三年度訴字第一三六九號
　　公　訴　人　臺灣台南地方法院檢察署檢察官
　　被　　　告　甲○○
右列被告因毒品危害防制條例案件，經檢察官提起公訴（九十三年度營毒偵字第四七
七號），被告就被訴事實為有罪之陳述，經本院裁定由受命法官獨任進行簡式審判程
序，判決如左：
    主  文
甲○○連續施用第一級毒品，處有期徒刑玖月；又連續施用第二級毒品，處有期徒刑
肆月。應執行有期徒刑壹年。
    事  實
一、甲○○於九十年間因施用第一、二級毒品案件，經依本院九十年度毒聲字第九二
    三號裁定送觀察、勒戒後，認無繼續施用毒品之傾向，由臺灣臺南地方法院檢察
    署檢察官於九十年九月二十六日，以九十年度營偵字第三五九號為不起訴處分確
    定。又因施用第一、二級毒品案件，經本院裁定觀察、勒戒後，仍有繼續施用毒
    品之傾向，經本院裁定送強制戒治，復經同署檢察官以九十二年度毒偵字第一六
    四二號、九十二年度毒偵緝字第二九七號提起公訴，經本院於九十三年六月二十
    一日以九十二年度訴字第一一九五號分別判處有期徒刑八月、四月，定應執行刑
    為有期徒刑十一月確定。至其強制戒治部分，因法律修正，已於九十三年一月八
    日釋放出所。詎甲○○仍未戒除毒癮，於釋放後五年內，復分別基於施用第一級
    毒品海洛因、施用第二級毒品安非他命之概括犯意，自九十三年九月十日起至九
    十三年十月二十八日止，在臺南縣後壁鄉頂安村頂寮十七號自宅二樓臥室，以將
    海洛因加水置入針筒注射血管之方式，連續施用第一級毒品海洛因，暨以燒烤方
    式連續施用第二級毒品安非他命多次；嗣甲○○因違反毒品危害防治條例經台灣
    台南地方法院檢察署檢察官發布通緝，為警於九十三年十月二十八日上午十時許
    ，在臺南縣後壁鄉長安村七十七號前為警逮捕，於警詢時供承上情不諱。
二、案經臺南縣警察局白河分局報請臺灣臺南地方法院檢察署檢察官偵查起訴。
    理  由
一、訊據被告甲○○對於右揭時、地連續施用第一級毒品海洛因、及吸食第二級毒品
    安非他命之之事實，業據被告於警訊及本院審理時坦承不諱，且被告於九十三年
    十月二十八日為警逮捕後，經臺南縣警察局白河分局安溪派出所採尿送驗結果，
    均呈現嗎啡、甲基安非他命陽性反應（按海洛因係嗎啡經化學合成而製得，經注
    射人體後，因代謝而分解又生成嗎啡，因此海洛因在進入人體後，均以嗎啡型態
    排於尿液中），有臺南縣衛生局九十三年十一月五日出具之尿液檢驗成績書一紙
    附卷可稽，足證被告之自白與事實相符，堪以採信。
二、按甲基安非他命經口服投與後，約百分之七十之人於二十四小時內自尿中排出，
    約百分之九十之人於九十六小時內自尿中排出，故推算吸食時間距採集時間，最
    長不會超過四日即九十六小時，此有行政院衛生署藥物食品檢驗局八十一年二月
    八日（八一）藥檢壹字第００一一五六號函影本可參。
三、被告前於九十年間因施用第一、二級毒品案件，經本院以九十年度毒聲字第九二
    三號裁定送觀察、勒戒後，認無繼續施用毒品之傾向，由臺灣臺南地方法院檢察
    署檢察官於九十年九月二十六日，以九十年度營偵字第三五九號為不起訴處分確
    定，被告於不起訴處分後五年內再犯施用毒品之罪，經本院以九十二年毒聲字第
    五四八號裁定送觀察、勒戒後，認有繼續施用毒品傾向等情，有刑事裁定、不起
    訴處分書、臺灣高等法院被告全國前案記錄表及臺灣臺南看守所附設勒戒所九十
    二年九月十五日南所文衛字第０九二０００二七六五號函附之「有無繼續施用毒
    品傾向證明書」暨「有無繼續施用毒品傾向評估標準記錄表」各一紙附卷可憑。
    綜上所述，本件事證已臻明確，被告前揭施用第一、二級毒品行堪以認定，應依
    法論科。
四、查被告行為後，新修正之毒品危害防制條例雖已於九十三年一月九日施行（該條
    例於九十二年七月九日修正公佈，依該條例第三十六條規定，自公佈後六個月施
    行），而於該條例修正施行前繫屬之施用毒品案件修正施行後，適用修正後之規
    定，但依修正前之規定有利於行為人者，適用最有利行為人之法律，同條例第三
    十五條第一項、第二項定有明文，惟關於施用第一級及第二級毒品之刑罰規定，
    不論條次、文字、法定刑度均與舊法相同，並無變更，揆諸前開說明，是上開法
    律之修正，對被告不生影響，自應適用修正後之毒品危害防制條例論處。至修正
    前毒品危害防制條例第二十條第三項規定，五年內再犯第十條之罪，經觀察、勒
    戒後，認有繼續施用毒品之傾向者，本應依法追訴處罰，而修正後毒品危害防制
    條例第二十三條第二項則規定觀察、勒戒或強制戒治執行完畢後釋放後，五年內
    再犯第十條之罪者，檢察官或少年法院（地方法院少年庭）即應依法追訴或裁定
    交付審理，就施用毒品罪之訴追條件而言，規定似較修正前為嚴，然本件被告乃
    係五年內再犯第十條之罪，其經觀察、勒戒後認有繼續施用毒品之傾向，無論以
    修正前後之規定，本均應追訴處罰，附此說明。再查海洛因屬毒品危害防制條例
    第二條第二項第一款所列之第一級毒品；又安非他命為第二級毒品，復為毒品危
    害防制條例第二條第二項第二款所明定，故核被告所為，係犯修正後毒品危害防
    制條例第十條第一項之施用第一級毒品罪及同條例第十條第二項之施用第二級毒
    品罪。被告施用前持有第一級、第二級毒品之低度行為，分別為施用第一級、第
    二級毒品之高度行為所吸收，均不另論罪。其先後多次施用第一級毒品海洛因、
    第二級毒品安非他命之犯行，時間緊接，方法相同，所犯又均係構成要件相同之
    罪名，顯均係基於概括犯意反覆為之，為連續犯，應依刑法第五十六條之規定以
    一罪論，並依法加重其刑。被告所犯上開連續施用第一級毒品海洛因及連續施用
    第二級毒品安非他命二罪間，犯意各別，罪名互殊，應予分論併罰。爰審酌被告
    前因施用毒品經送觀察勒戒後，猶不思戒絕革除惡習，再為施用毒品之犯行，自
    戕身心，危害健康，惟施用毒品之犯行在性質上乃屬對自我身心健康之自戕行為
    ，尚未生巨大危害於整體社會及侵害他人法益，及其犯罪後審理中坦承犯行，態
    度尚稱良好等一切情狀，分別量處如主文所示之刑，並合併定其應執行之刑。
據上論斷，應依刑事訴訟法第二百七十三條之一第一項、第二百九十九條第一項前段
、修正後毒品危害防制條例第十條第一項、第二項、第三十五條第一項第三款，刑法
第十一前段條、第五十六條、第五十一條第五款，判決如主文。
本案經檢察官乙○○到庭執行職務。
中      華      民      國      九十四      年    一    月    三十一    日
                                  臺灣臺南地方法院刑事第六庭
                                          法  官  陳忠鎣
右正本證明與原本無異。
如不服本判決，應於判決送達後十日內，向本院提出上訴狀。
                                          書記官  吳信助
中      華      民      國      九十四      年    一    月    三十一    日
附錄本案論罪科刑法條：
毒品危害防制條例第十條
施用第一級毒品者，處六月以上五年以下有期徒刑。
施用第二級毒品者，處三年以下有期徒刑。
